【裁判字號】    97,交聲,2527
【裁判日期】    970925
【裁判案由】    交管條例聲異
【裁判全文】
臺灣板橋地方法院交通事件裁定        97年度交聲字第2527號
原處分機關  臺北市交通事件裁決所
異  議  人
即受處分人  甲○○
上列異議人因違反道路交通管理處罰條例案件，對於臺北市交通
事件裁決所民國97年9 月5 日北市裁罰字第裁22-A00WEL482號所
為之裁決處分（原舉發案號：臺北市政府警察局97年8 月5 日北
市警交大字第A00WEL482 號），聲明異議，本院裁定如下：
    主  文
異議駁回。
    理  由
一、原處分意旨略以：異議人即受處分人甲○○於民國97年8 月
    1 日下午5 時1 分許，駕駛車號9B-510號營業用小客車，在
    臺北市○○○路與徐州路路口，因併排臨時停車之違規行為
    ，經警掣單舉發，原處分機關乃依道路交通管理處罰條例第
    55條第4 款規定，裁處罰鍰新臺幣（下同）600 元。
二、聲明異議意旨略以：異議人當日從市○○道、中山路口起步
    ，由北向南過忠孝西路，過徐州路口20公尺停下要右轉常德
    街，因前方還有10幾部待轉車，且中山南路、常德街口已亮
    紅燈，異議人剛停，員警就從後面走過來說異議人是違規併
    排停車，異議人有向員警表示是前面的車沒有走，中山南路
    、常德街口的第一部車在綠燈之後都沒有走，回堵到徐州路
    口，異議人是最後一部車，被前面的車擋住，要走也走不了
    ，並不是在該處併排停車，且員警僅舉發異議人一部車，執
    法不一，為此聲明異議，請求撤銷原處分云云。
三、按汽車駕駛人，不依順行之方向，或不緊靠道路右側，或單
    行道不緊靠路邊，或併排臨時停車，處新臺幣300 元以上
    600 元以下罰鍰，道路交通管理處罰條例第55條第4 款定有
    明文。
四、經查：
  (一)本件異議人即受處分人甲○○駕駛車號9B-510號營業用小客
    車，於97年8 月1 日下午5 時1 分許，行經臺北市○○○路
    與徐州路路口，因併排臨時停車之違規行為，經臺北市政府
    警察局中正第一分局員警以北市警交字第A00WEL482 號通知
    單舉發一情，有臺北市政府警察局北市警交大字第A00WEL48
    2 號舉發違反道路交通管理事件通知單影本1 件在卷可稽，
    自堪認定。
  (二)異議人雖以前開情詞置辯，然證人即負責舉發之臺北市政府
    警察局中正第一分局員警黃義榮到庭證稱：本件舉發單是我
    開的，當時中山南路從常德街到徐州路整排都是違規停車，
    當時中山南路跟常德街口南北向是綠燈，我在那邊觀察他們
    是否違規，等到中山南路跟常德街口都變成紅燈了，他們還
    是停在那邊，現在異議人說他是要右轉，但是當時他並沒有
    打右轉方向燈，而且當時異議人他們左邊車道並沒有車，所
    以他如果是要走，他可以切到左邊的車道，前面就是臺大醫
    院的計程車排班區，我要過去攔他的時候，他反而打左邊的
    方向燈要離開；當時異議人車子旁邊就是機車停車格，所以
    算是併排停車；異議人的車在中山南路、常德街口是綠燈的
    時候他就停在那邊了，等到紅燈的時候他還是停在那邊等語
    （見本院97年9 月24日訊問筆錄第2 、3 頁），以證人黃義
    榮係臺北市政府警察局中正第一分局之警員，平日職司犯罪
    偵查及道路交通管理、維護交通秩序之指揮稽查等工作，其
    與異議人間，素昧平生又無怨隙，殊無甘冒偽證罪責，故為
    不實舉發之理由存在；且以當時異議人之左方尚有1 個車道
    ，倘如異議人所言，其當時係欲右轉常德街，衡情，異議人
    大可先略往左切，待越過前方車輛後再切回外側車道以右轉
    常德街，況以異議人於本院審理中陳稱：我前面2 、3 部車
    都是計程車等語（見本院97年9 月24日訊問筆錄第3 頁），
    以異議人乃營業小客車之職業駕駛人，異議人在看到其前方
    所停之車輛均為計程車，且該處前方即係臺大醫院之計程車
    排班區，依其職業經驗判斷，異議人當可知悉其前方之車輛
    均係在該處排班之計程車，若異議人並非意在該處排班，異
    議人絕無跟隨前車在該處停車如此之久之理，是由異議人當
    時所駕駛之上開車輛並未顯示右轉方向燈，並在該處停留相
    當之時間（常德街之紅綠燈已由綠燈轉為紅燈），且任由左
    方車道空下亦不使用左方車道超車後再右轉等節觀之，異議
    人辯稱其當時係欲右轉常德街，僅係因遇前方車輛阻塞而無
    法前進一節為不可採，證人黃義榮證稱異議人當時係在該處
    違規併排停車一節，核與客觀情狀相符，應屬可信。
  (三)綜上，舉發員警黃義榮於本院審理中既已居於證人之地位具
    結陳述其所親身目擊及見聞本件異議人駕駛上開營業用小客
    車在臺北市○○○路與徐州路路口併排臨時停車之違規行為
    ，其證言應屬可信，亦如前述，則異議人所辯，均無可採，
    異議人駕駛上開營業用小客車確於前揭時、地有併排臨時停
    車之違規事實，自堪認定。至異議人所稱員警之執法不一一
    節，惟異議人既確有上開併排臨時停車之違規行為，已如前
    述，異議人當不能以其他車輛亦有違規併排停車之辯解而主
    張不法之平等，附此敘明。
五、從而，本件異議人前開違規事證已足堪認定。則原處分機關
    依據前揭道路交通管理處罰條例第55條第4 款規定，裁處罰
    鍰600 元，核無違誤。本件異議人之異議為無理由，應予駁
    回。
據上論斷，應依道路交通案件處理辦法第19條，裁定如主文。
中    華    民    國    97    年    9     月    25    日
                      交通法庭  法  官        曾淑娟
如不服本裁定應於送達後5日內向本院提出抗告狀
上列正本證明與原本無異。
                                書記官        謝雪紅
中    華    民    國    97    年    9     月    25    日


司法院資訊處製作；財團法人民間司法改革基金會備份。
